Minutes et répertoires du notaire Nicolas Charles LE PRÉVOST, janvier 1720 - décembre 1729 (étude I)
Archives nationales
- Minutes de Nicolas Charles LE PRÉVOST, janvier 1720 - janvier 1812; MC/ET/I/288 - MC/ET/I/501
  - Minutes. 1728, septembre - octobre, septembre - octobre 1728; MC/ET/I/338
    - Marguillier (François) maître doreur à Paris § présent au mariage, 12 septembre 1728; MC/ET/I/338
      contrat de mariage; Marguillier, François
    - Mercier (Charles) maître doreur à Paris § présent au mariage, 12 septembre 1728; MC/ET/I/338
      contrat de mariage; Mercier, Charles
    - Depensier (Leonard) maître doreur à Paris § présent au mariage, 12 septembre 1728; MC/ET/I/338
      contrat de mariage; Depensier, Léonard
    - Bourquin (Pierre) maître doreur à Paris § présent au mariage, 14 septembre 1728; MC/ET/I/338
      contrat de mariage; Bourquin, Pierre
    - Desforges (Michel) maître ébéniste rue des Fossoyeurs § donation de sa veuve, 14 septembre 1728; MC/ET/I/338
      donation; Desforges, Michel
    - Grebende (Jacques François), orfèvre, cour Neuve du Palais § Bail, 15 septembre 1728; MC/ET/I/338
      bail; Grebende, Jacques François
    - Inventaire après décès de Catherine Lecocq, rue des Francs-Bourgeois, épouse de Pierre Houzeau., 17 septembre 1728; MC/ET/I/338
      inventaire après décès; Francs-Bourgeois (rue des); Lecocq, Catherine; Houzeau, Pierre
    - Inventaire après décès de Jeanne Masson, rue de Beaune, veuve de Marc Marchal., 18 septembre 1728; MC/ET/I/338
      inventaire après décès; Beaune (rue de); Masson, Jeanne; Marchal, Marc
    - Testament de Louis Lejeune, prêtre du diocèse de Cambrai., 19 septembre 1728; MC/ET/I/338
      testament; Lejeune, Louis; prêtre
    - Contrat de mariage entre Jean Noireau, maître boulanger, rue de la Jussienne, et Léonarde Catherine Houzeau, rue des Francs-Bourgeois., 19 septembre 1728; MC/ET/I/338
      contrat de mariage; Jussienne (rue de la); Francs-Bourgeois (rue des); Noireau, Jean; Houzeau, Léonarde Catherine; boulanger
    - Coulou (Louis) maître serrurier rue du Sépulcre § obligation, 20 septembre 1728; MC/ET/I/338
      obligation; Coulou, Louis
    - Inventaire après décès de Louis Lejeune, prêtre au diocèse de Cambrai, rue du Charche-Midi., 22 septembre 1728; MC/ET/I/338
      inventaire après décès; Cherche-Midi (rue du); Lejeune, Louis; prêtre
    - Collet (Simon) maître lapidaire joaillier rue de la grande Truanderie § bail, 24 septembre 1728; MC/ET/I/338
      bail; Collet, Simon
    - Contrat de mariage entre Jean Bernard, compagnon maçon, rue des Vieilles-Tuileries, et Marie Roussel, rue des Vieilles-Tuileries., 26 septembre 1728; MC/ET/I/338
      contrat de mariage; Vieilles-Tuileries (rue des); Bernard, Jean; Roussel, Marie; maçon
    - Contrat de mariage entre Pierre Filloeul, graveur en taille douce, rue Bordet, et Marthe Douet, rue des Cordiers., 27 septembre 1728; MC/ET/I/338
      contrat de mariage; Cordiers (rue des); Filloeul, Pierre; Douet, Marthe; graveur
    - Contrat de mariage entre Pierre Filloeul, graveur en taille-douce, majeur de vingt-cinq ans passés, fils de défunts Gilbert Filloeul, aussi graveur et peintre, et Marguerite Vagon, demeurant rue Bordet, et Marthe Doüet, fille d'Anne Legrand, épouse en secondes noces de Pierre Bauché, fondeur en caractères d'imprimerie, demeurant rue des Cordiers, et de défunt Pierre Doüet, officier de bouche, premier mari de ladite dame., 27 septembre 1728 - 24 octobre 1728; MC/ET/I/338
      Régime matrimonial: communauté. - Biens du futur époux: 5.000 livres. - Biens de la future épouse: 1.000 livres. - Douaire: 2.000 livres.
      À la suite: 1728, 24 octobre. Désistement mutuel par les parties du contrat ci-dessus, Pierre Filloeul et Marthe Doüet reprenant chacun leur liberté et consentant à ce que l'autre épouse qui bon lui semblera.
      Documents du Minutier central concernant l'histoire de l'art (1700-1750), par Mireille Rambaud, tome II [études I à X, soit 2357 actes], Paris, Archives nationales, 1971, p. 266 (instrument de recherche imprimé dématérialisé, certaines notices sont plus détaillées dans la version intégrale accessible en ligne par la rubrique 'Autres instruments de recherche', voir contexte dans le Plan d’orientation général - Notaires de Paris, guides thématiques du Minutier).
    - Contrat de mariage entre Pierre Meunier, entrepreneur de pavés, et Marie Anne Gasset, rue Neuve Notre-Dame-des-Champs., 29 septembre 1728; MC/ET/I/338
      contrat de mariage; Notre-Dame-des-Champs (rue); Meunier, Pierre; Gasset, Marie Anne; chef d'entreprise
    - Contrat de mariage entre Nicolas Lignière, compagnon charron, rue du Sépulcre, et Louise Bourdin (dit Laboularde), rue Guisarde., 30 septembre 1728; MC/ET/I/338
      contrat de mariage; Saint-Sépulcre (rue du); Guisarde (rue); Lignière, Nicolas; Bourdin dit Laboularde, Louise; charron
    - Inventaire après décès de Jacques Saulnier, marchand épicier, bourgeois de Paris, rue des Cordonniers, époux d'Elisabeth Sibire., 2 octobre 1728; MC/ET/I/338
      inventaire après décès; Cordeliers (rue des); Saulnier, Jacques; Sibire, Elisabeth; commerçant; commerçant
    - Testament de Jacques Sibire, marchand carrier, rue des Vieilles-Tuileries., 2 octobre 1728; MC/ET/I/338
    - Inventaire après décès de Marie Anne Leroy, rue Saint-Antoine., 11 octobre 1728; MC/ET/I/338
      inventaire après décès; Saint-Antoine (rue)
    - Inventaire après décès de Florentin-Jean Couvreur, marchand épicier, bourgeois de Paris, rue des Canettes, à la requête de son épouse Geneviève Bouillerot., 12 octobre 1728; MC/ET/I/338
      inventaire après décès; Canettes (rue des); Couvreur, Florentin-Jean; Bouillerot, Geneviève; commerçant; commerçant
    - Damas (Oudart) ébéniste rue Galandre § dépôt de billets, 14 octobre 1728; MC/ET/I/338
      Damas, Medart
    - Saltret (François), marchand orfèvre, rue des Boucheries § Quittance, 21 octobre 1728; MC/ET/I/338
      quittance; Saltret, François
    - Contrat de mariage entre Maurice Balle, épicier, enclos abbatial de Saint-Germain-des-Prés, et Marie-Anne Clerambault, enclos abbatial de Saint-Germain-des-Prés., 22 octobre 1728; MC/ET/I/338
      contrat de mariage; Saint-Germain-des-Prés (hameau); Balle, Maurice; Clerambault, Marie-Anne; commerçant
    - Inventaire après décès de Pierre Drinot, marchand de vin, marché aux Herbes, à la requête de son épouse Jeanne Labrusse., 22 octobre 1728; MC/ET/I/338
      inventaire après décès; Drinot, Pierre; Labrusse, Jeanne; commerçant
    - Contrat de mariage entre Michel Mangolt, tailleur, rue Mazarine, et Anne Briet, veuve de feu Joseph Marchal, rue Mazarine., 23 octobre 1728; MC/ET/I/338
      contrat de mariage; Mazarine (rue); Mangolt, Michel; Briet, Anne; Marchal, Joseph; tailleur d'habits
    - Contrat de mariage entre Paul Le Brun, compagnon maçon, rue de Seine, et Marie-Madeleine Jamois, rue des Vieilles-Tuileries., 24 octobre 1728; MC/ET/I/338
      contrat de mariage; Seine (rue de); Vieilles-Tuileries (rue des); Le Brun, Paul; Jamois, Marie-Madeleine; maçon
    - Contrat de mariage entre Jean Duperon, maître tailleur d'habits, rue de Condé, et Marie-Louise Lejeune, veuve de Henri Grimaux, rue de Condé., 24 octobre 1728; MC/ET/I/338
      contrat de mariage; Condé (rue de); Duperon, Jean; Lejeune, Marie-Louise; Grimaux, Henri; tailleur d'habits
    - Contrat de mariage entre Jean Gode, bourgeois de Paris, rue du Sépulcre, et Marie-Anne Thiot, veuve de Pierre Bilot, rue du Sépulcre., 24 octobre 1728; MC/ET/I/338
      contrat de mariage; Saint-Sépulcre (rue du); Gode, Jean; Thiot, Marie-Anne; Bilot, Pierre
    - Parent (Nicolas) marchand tapissier rue du Four § bail, 27 octobre 1728; MC/ET/I/338
    - Feuillet (Henry) marchand lapidaire bijoutier rue Saint Louis § quittance, 31 octobre 1728; MC/ET/I/338
      quittance; Feuillet, Henry
    - Tailleur de pierre (Conventions) Bouche (Jean) tailleur de pierre rue de Seine § Conventions entre lui et Gilles Normand, gagne denier demeurant rue de Seine-Bouche l'engage pour travailler sous ses ordres à tailler de la pierre, pour deux ans TSVT, 31 octobre 1728; MC/ET/I/338
      Bouche, Jean
  - Minutes. 1728, novembre - décembre, novembre - décembre 1728; MC/ET/I/339
    - DUQUESNE Maître horloger § Pendule par .. (Inventaire après décès), 5 novembre 1728; MC/ET/I/339
    - Contrat de mariage entre Pierre Labbé, gagne-denier, rue Mazarine, et Antoinette Grange, rue Dauphine., 7 novembre 1728; MC/ET/I/339
      contrat de mariage; Mazarine (rue); Dauphine (rue); Labbé, Pierre; Grange, Antoinette; journalier
    - Inventaire après décès de François Gabriel Lebreton Lemoine, intendant du Comte de Nicax, rue du Four, époux de Jeanne Girardeau., 8 novembre 1728; MC/ET/I/339
      inventaire après décès; Four (rue du); Lebreton Lemoine, François Gabriel; Girardeau, Jeanne
    - Contrat de mariage entre Jean Savary, garçon jardinier, rue Saint-Dominique, et Marie Hevry, rue Saint-Dominique., 9 novembre 1728; MC/ET/I/339
      contrat de mariage; Saint-Dominique (rue); Savary, Jean; Hevry, Marie; jardinier
    - AUGER (Joseph) maître Serrurier des domaines du Roi. § Compte et obligation., 9 novembre 1728; MC/ET/I/339
      obligation; Auger, Joseph
    - ARMAND (Guillaume) maître Serrurier Rue Saint-Thomas § Compte et obligation, 9 novembre 1728; MC/ET/I/339
      obligation; Armand, Guillaume
    - Bail pour neuf ans, par Charles Tapa, 'architecte de Sa Majesté Karienne en Moscovie, pour le présent à Paris, logé rue du Bac', à François Poirier, marchand de bois, d'une maison sise rue de Sèvres, moyennant 250 livres de loyer annuel., 12 novembre 1728; MC/ET/I/339
    - Contrat de mariage entre Nicolas Autain, maître savetier, rue du Four, et Madeleine Rolland, rue des Saints-Pères., 14 novembre 1728; MC/ET/I/339
      contrat de mariage; Four (rue du); Saints-Pères (rue des); Autain, Nicolas; Rolland, Madeleine; bottier
    - Contrat de mariage entre Jean-Baptiste Afforty, apothicaire, rue Tirechappe et Marie Bahou, rue de la Monnaie., 15 novembre 1728; MC/ET/I/339
      contrat de mariage; Tirechappe (rue); Monnaie (rue de la); Afforty, Jean-Baptiste; Bahou, Marie; pharmacien
    - Inventaire après décès d'Anne Lefèbvre, veuve de feu Jean Michel, maître taillandier., 15 novembre 1728; MC/ET/I/339
      inventaire après décès; Lefèbvre, Anne; Michel, Jean; forgeron
    - Partage de Madeleine Gésu. (extrait), 16 novembre 1728; MC/ET/I/339
      partage; Gésu, Madeleine
    - Contrat de mariage entre Nicolas Richer, maître brodeur, rue du Vieux-Colombier, et Catherine Geneviève Dourier, cloître Saint-Jean-de-Latran., 17 novembre 1728; MC/ET/I/339
      contrat de mariage; Vieux-Colombier (rue du); Saint-Jean-de-Latran (cloître); Richer, Nicolas; Dourier, Catherine-Geneviève; brodeur
    - RICHER (Jean) maître Serrurier Rue du Vieux Colombes § Mariage du fils de .., 17 novembre 1728; MC/ET/I/339
      contrat de mariage; Richer, Jean
    - RICHER (Nicolas) maître Brodeur Rue du Vieux Colombie § Mariage du fils de .., 17 novembre 1728; MC/ET/I/339
      contrat de mariage; Richer, Nicolas
    - BAZAN (Anne) § dépôt du testament de Anne BAZAN et HONORÉ (François), 19 novembre 1728; MC/ET/I/339
      testament; Bazan, Anne
    - Contrat de mariage entre Nicolas-François Charon, compagnon menuisier, rue du Four, et Catherine-Renée Henry, rue des Canettes., 21 novembre 1728; MC/ET/I/339
      contrat de mariage; Four (rue du); Canettes (rue des); Charon, Nicolas-François; Henry, Catherine-Renée; menuisier
    - Contrat de mariage entre Anne-Antoine Barois, bourgeois de Paris, rue de Tournon, et Marie-Anne Maurin, rue de Tournon., 22 novembre 1728; MC/ET/I/339
      contrat de mariage; Tournon (rue de); Barois, Anne-Antoine; Maurin, Marie-Anne
    - Inventaire après décès de Thomas-Guillaume Deroy, voiturier, rue du Bac, à la requête de son épouse Jeanne Poupit., 22 novembre 1728; MC/ET/I/339
      inventaire après décès; Bac (rue du); Deroy, Thomas-Guillaume; Poupit, Jeanne; transporteur de marchandises
    - Inventaire après décès de Georges Ducro, maître coutelier, rue du Four, à la requête de son épouse Madeleine Belay., 22 novembre 1728; MC/ET/I/339
      inventaire après décès; Four (rue du); Ducro, Georges; Belay, Madeleine
    - Contrat de mariage entre Georges Dharme, garçon marchand, enclos abbatial Saint-Germain-des-Prés, et Marie-Geneviève Bezard, rue des Canettes., 23 novembre 1728; MC/ET/I/339
      contrat de mariage; Canettes (rue des); Dharme, Georges; Bezard, Marie-Geneviève; commerçant
    - JUHAN (Jean Philbert) Maître Serrurier Rue des Canette § Mariage de la fille de .., 23 novembre 1728; MC/ET/I/339
      contrat de mariage; Juhan, Jean Philbert
    - Bail pour sept ans, par Jean Fauvel, à Pierre-Paul Laruette, marchand gantier, de la plus petite des deux boutiques de la maison qu'il a fait construire rue Saint-André-des-Arts, avec une arrière-boutique et une soupente, moyennant 300 livres de loyer annuel., 23 novembre 1728 - 1er avril 1730; MC/ET/I/339
      À la suite: 1730, 1er avril. Désistement mutuel.
    - Contrat de mariage entre Jacques Lucette, garçon jardinier, rue de Seine, et Marie Leblond, rue de Seine., 23 novembre 1728; MC/ET/I/339
      contrat de mariage; Seine (rue de); Lucette, Jacques; Leblond, Marie; jardinier
    - Contrat de mariage entre Jean Blanchemin, garçon jardinier, rue de Seine, et Marguerite Lainé, veuve de Laurent Vilain, plaine de Grenelle., 24 novembre 1728; MC/ET/I/339
      contrat de mariage; Seine (rue de); Vaugirard (ancienne commune); Grenelle (quartier); Blanchemin, Jean; Lainé, Marguerite; Vilain, Laurent; jardinier
    - Contrat de mariage entre Etienne Hu, voiturier, rue du Bac, et Jeanne Poupit, veuve de Guillaume Le Roy, rue du Bac., 24 novembre 1728; MC/ET/I/339
      contrat de mariage; Bac (rue du); Hu, Etienne; Poupit, Jeanne; Le Roy, Thomas Guillaume; transporteur de marchandises
    - Testament de Anne Dazan., 28 novembre 1728; MC/ET/I/339
      testament; Dazan, Anne
    - ALEXANDRE (Christophe Auguste) Maître menuisier; Rue du Sépulcre § Bail, 28 novembre 1728; MC/ET/I/339
      bail; Alexandre, Christophe Auguste
    - Partage de la succession de Marie Anne Leroy, rue Saint-Antoine., 28 novembre 1728; MC/ET/I/339
      partage; Saint-Antoine (rue); Leroy, Marie Anne
    - Partage de la succession de Claude Langlois, notaire royal à Pontoise., 1er décembre 1728; MC/ET/I/339
      partage; Pontoise (Val-d'Oise); Langlois, Claude; notaire
    - Partage de Jean Gabory, maître cordonnier, et Françoise Deschamps., 2 décembre 1728; MC/ET/I/339
      partage; Gabory, Jean; Deschamps, Françoise; cordonnier
    - Bail pour trois ans, par Jean Menyer, sieur de Valencourt, demeurant rue du Four, à Jean-Baptiste Lemoine, sculpteur du roi, adjoint à professeur de l'académie royale, demeurant rue des Francs-Bourgeois, d'un grand hangard ayant à l'intérieur une petite chambre, sis rue de Verneuil, moyennant 312 livres de loyer., 2 décembre 1728 - 26 novembre 1731; MC/ET/I/339
      À la suite: 1731, 8 février. Prorogation pour trois ans du bail ci-des sus; le loyer est porté à 362 livres.
      1731, 26 novembre. Désistement de bail par consentement mutuel, entre Jean Menyer de Valencourt et Jean-Louis Lemoyne, sculpteur ordinaire du roi, demeurant rue du Louvre, en qualité de tuteur des enfants mineurs de son frère Jean-Baptiste décédé. Il est fait mention de la sentence du lieutenant civil au Châtelet, en date du 9 novembre 1731, homologuant l'avis des parents et amis des mineurs Lemoine pour la désignation de leur tuteur.
      Documents du Minutier central concernant l'histoire de l'art (1700-1750), par Mireille Rambaud, tome II [études I à X, soit 2357 actes], Paris, Archives nationales, 1971, p. 470 (instrument de recherche imprimé dématérialisé, certaines notices sont plus détaillées dans la version intégrale accessible en ligne par la rubrique 'Autres instruments de recherche', voir contexte dans le Plan d’orientation général - Notaires de Paris, guides thématiques du Minutier).
    - Inventaire après décès de Catherine Fauconnier, à la requête de son époux Jean-Baptiste de Potier, écuyer, rue neuve Guillemain., 4 décembre 1728; MC/ET/I/339
      inventaire après décès; Neuve-Guillemin (rue); Fauconnier, Catherine; Potier, Jean-Baptiste de
    - Partage des biens de la succession d'Antoine Chevillon, vigneron, à Fontenay-aux-Roses, et de Marie Jubé, sa femme., 13 décembre 1728; MC/ET/I/339
      partage; Chevillon, Antoine; Jubé, Marie; viticulteur
    - Contrat de mariage entre Benoist Reuet, dit Durand, domestique, rue des Rosiers, et Marie Louise Dumesnil, rue des Rosiers., 15 décembre 1728; MC/ET/I/339
      contrat de mariage; Rosiers (rue des); Reuet dit Durand, Benoît; Dumesnil, Marie Louise; employé de maison
    - Contrat de mariage entre Antoine Haucheveau, marchand chapelier, rue Saint-Martin, et Marie-Anne Médard, rue du Sépulcre., 19 décembre 1728; MC/ET/I/339
      contrat de mariage; Saint-Martin (rue); Saint-Sépulcre (rue du); Haucheveau, Antoine; Médard, Marie-Anne; commerçant; fabricant d'accessoires vestimentaires
    - Inventaire après décès de Gabriel Adam, marchand boucher, rue des Boucheries, et de Marie Noëlle Langlois, sa femme., 23 décembre 1728; MC/ET/I/339
      inventaire après décès; Adam, Gabriel; Langlois, Marie-Noëlle; boucher
    - QUILLART (Pierre) Maître Ebéniste Paroisse Saint-Germain-l'Auxerrois § Transport de rente, 23 décembre 1728; MC/ET/I/339
      transport de droits; Quillart, Pierre
    - LANGLOIS (Jean François) Maître fondeur Rue Princesse § Transport de rente, 23 décembre 1728; MC/ET/I/339
      transport de droits; Langlois, Jean François
    - BALLON (Antoine) § Inventaire de Antoine BALLON, 23 décembre 1728; MC/ET/I/339
      inventaire; Ballon, Antoine
    - ADAM (Gabriel) § Inventaire après décès de Gabriel ADAM et de Marie Noelle LANGLOIS, sa femme, 23 décembre 1728; MC/ET/I/339
      inventaire après décès; Adam, Gabriel
    - Inventaire après décès de Antoine Ballon, bourgeois de Paris, rue Saint-Antoine., 23 décembre 1728; MC/ET/I/339
      inventaire après décès; Saint-Antoine (rue); Ballon, Antoine
    - Inventaire après décès de Joseph Durand, bourgeois de Paris, Versailles, à la requête de son épouse Gabrielle de Nortas., 24 décembre 1728; MC/ET/I/339
      inventaire après décès; Versailles (Yvelines); Durand, Joseph; Nortas, Gabrielle de
    - Contrat de mariage entre Thomas Pithon, domestique du prince de Dombes, rue de Bourbon, et Madeleine Jouy, rue Saint-André-des-Arts., 27 décembre 1728; MC/ET/I/339
      contrat de mariage; Saint-André-des-Arts (rue); Pithon, Thomas; Dombes (prince de); Jouy, Madeleine; employé de maison
    - Contrat de mariage entre Charles Lemoine, gagne-denier, rue Saint-Placide, et Marie Barbe Dubois, veuve de feu Georges Garnier., 30 décembre 1728; MC/ET/I/339
      contrat de mariage; Saint-Placide (rue); Lemoine, Charles; Dubois, Marie Barbe; Garnier, Georges; journalier
  - Minutes. 1729, janvier - février, janvier - février 1729; MC/ET/I/340
    - Contrat de mariage entre Louis Dumoulins, compagnon menuisier, rue Taranne, et Jeanne Bellanger, rue Coquillière., 3 janvier 1729; MC/ET/I/340
      contrat de mariage; Taranne (rue); Coquillière (rue); Dumoulins, Louis; Bellanger, Jeanne; menuisier
    - Contrat de mariage entre Charles de Salart, conseiller en la cour des monnaies, Montagne Sainte-Geneviève, et Elisabeth Nicole Carré, rue Saint-André-des-Arts., 3 janvier 1729; MC/ET/I/340
      contrat de mariage; Montagne-Sainte-Geneviève (hameau); Saint-André-des-Arts (rue); Salart, Charles de; Carré, Elisabeth Nicole; conseiller de cour souveraine (Ancien Régime)
    - Contrat de mariage entre Antoine-Adrien de Croisy, chevalier seigneur de Montallan, rue Saint-Benoît, et Anne-Marie Lemaistre, rue du Sépulcre., 8 janvier 1729; MC/ET/I/340
      contrat de mariage; Saint-Benoît (rue); Saint-Sépulcre (rue du); Croisy, Antoine-Adrien de; Lemaistre, Anne-Marie
    - Testament de Arnould de Dilger, rue de Four, originaire de Dantzig., 10 janvier 1729; MC/ET/I/340
      testament; Four (rue du); Dilger, Arnould de
    - Contrat de mariage entre Jean-Pierre Osmont, peintre, rue du Vieux-Colombier, et Jeanne Suzanne Chevallier, rue du Four., 12 janvier 1729; MC/ET/I/340
      contrat de mariage; Vieux-Colombier (rue du); Four (rue du); Osmont, Jean-Pierre; Chevallier, Jeanne Suzanne; peintre
    - OSMONT (Jean Pierre), peintre, rue du Vieux Colombier § Mariage, 12 janvier 1729; MC/ET/I/340
      contrat de mariage; Osmont, Jean Pierre
    - Contrat de mariage entre Clément Chevalier, gagne-deniers, la Grenouillère, et Antoinette Portrait, veuve de René Alexandre, la Grenouillère., 14 janvier 1729; MC/ET/I/340
      contrat de mariage; Grenouillière (quai de la); Chevalier, Clément; Portrait, Antoinette; Alexandre, René; journalier
    - Testament de Daniel Coquelet, juré controleur de la marchandise de foin, rue de Bussy., 19 janvier 1729; MC/ET/I/340
      testament; Buci (rue de); Coquelet, Daniel; commerçant
    - JANS Jean Jacques Tapissier ordinaire du roi aux Gobelins § Remboursement de rentes sur l'hôtel de Ville., 19 janvier 1729; MC/ET/I/340
    - Testament de Daniel Coquelet, bourgeois de Paris, ancien juré contrôleur de la marchandise de foin, doyen de la communauté, demeurant rue de Buci., 19 janvier 1729; MC/ET/I/340
      Après les legs faits à sa servante, à ses nièces et à sa belle-fille, il lègue le reste de ses biens, en usufruit, à Michel Coquelet, sieur de Souville, peintre en miniature, son neveu; la nue propriété appartiendra, à titre de substitution, aux enfants nés et à naître dudit Coquelet de Souville.
      Documents du Minutier central concernant l'histoire de l'art (1700-1750), par Mireille Rambaud, tome II [études I à X, soit 2357 actes], Paris, Archives nationales, 1971, p. 235 (instrument de recherche imprimé dématérialisé, certaines notices sont plus détaillées dans la version intégrale accessible en ligne par la rubrique 'Autres instruments de recherche', voir contexte dans le Plan d’orientation général - Notaires de Paris, guides thématiques du Minutier).
    - Testament de Claude Bourdet, épouse de Jacques Nouvel, concierge du cardinal d'Estrées., 21 janvier 1729; MC/ET/I/340
      testament; Bourdet, Claude; Nouvel, Jacques; concierge; cardinal
    - Contrat de mariage entre Jean Dupin, bourgeois de Paris, rue Aubry-le-Boucher, et Marie-Anne Renier, rue du Four., 21 janvier 1729; MC/ET/I/340
      contrat de mariage; Aubry-le-Boucher (rue); Four (rue du); Dupin, Jean; Renier, Marie-Anne
    - Inventaire après décès de Claude Bourdet, veuve de Jacques Nouvel, concierge du cardinal d'Estrées., 25 janvier 1729; MC/ET/I/340
      inventaire après décès; Cherche-Midi (rue du); Bourdet, Claude; Nouvel, Jacques; concierge; cardinal
    - Inventaire après décès de Philibert Grade, maître tailleur d'habits, rue du Four, à la requête de son épouse Françoise Parisy., 28 janvier 1729; MC/ET/I/340
      inventaire après décès; Four (rue du); Grade, Philibert; Parisy, Françoise; tailleur d'habits
    - Contrat de mariage entre Nicolas Jacquet, perruquier, hôtel abbatial de Saint-Germain-des-Prés, et Angélique Blot, rue de Buci., 28 janvier 1729; MC/ET/I/340
      contrat de mariage; Buci (rue de); Jacquet, Nicolas; Blot, Angélique; coiffeur
    - Contrat de mariage entre Jean-Pierre Lecointre, maître savetier, rue Abbatiale de Saint-Germain-des-Prés, et Marie Jeanne Guénot, rue du Four., 30 janvier 1729; MC/ET/I/340
      contrat de mariage; Four (rue du); Lecointre, Jean-Pierre; Guénot, Marie Jeanne; bottier
    - Contrat de mariage entre François Dinon, tailleur d'habits, rue de la Vannerie, et Françoise Parisy, veuve de Philbert Grade, rue du Four., 1er février 1729; MC/ET/I/340
      contrat de mariage; Vannerie (rue de la); Four (rue du); Dinon, François; Parisy, Françoise; Grade, Philbert; tailleur d'habits